臺灣臺北地方法院簡易民事判決
                                     111年度店簡字第83號
原      告  良京實業股份有限公司

法定代理人  平川秀一郎

訴訟代理人  陳盈穎  
            陳俐伃  
被      告  吳旺枝  

上列當事人間清償借款事件，本院於民國111年2月17日言詞辯論
終結，判決如下：
    主　  　文
被告應給付原告新臺幣壹拾捌萬伍仟壹佰玖拾壹元，及自民國一
百零五年六月一日起至一百一十年七月十九日止，按年息百分之
十九點一計算之利息，暨自一百一十年七月二十日起至清償日止
，按年息百分之十六計算之利息。
原告其餘之訴駁回。
訴訟費用新臺幣壹仟玖佰玖拾元由被告負擔。
本判決原告勝訴部分得假執行；但被告如以新臺幣壹拾捌萬伍仟
壹佰玖拾壹元為原告預供擔保後，得免為假執行。
    事實及理由
一、按債務人對於支付命令於法定期間合法提出異議者，支付命
    令於異議範圍內失其效力，以債權人支付命令之聲請，視為
    起訴，民事訴訟法第519 條第1 項定有明文。查原告原係向
    本院聲請核發支付命令，惟被告於法定期間內提出異議，依
    同條之規定，應以原支付命令之聲請視為起訴。次按，訴狀
    送達後，原告不得將原訴變更或追加他訴，但擴張或減縮應
    受判決事項之聲明者，不在此限，民事訴訟法第255條第1 
    項第3 款定有明文。查原告起訴時，原請求被告應給付原告
    新臺幣（下同）185,191 元，及自民國97年7月31日起至清
    償日止，按年息百分之19.1計算之利息；暨自94年10月7日
    起至清償日止，其逾期在6個月以內者，按上開利率百分之1
    0，超過6 個月部分，按上開利率百分之20計算之違約金。
    嗣於111年2月7日以民事陳報狀變更聲明為：被告應給付原
    告185,191元，及自98年2月16日起至110年7月19日止，按年
    息百分之19.1計算之利息；暨自110年7月20日起至清償日止
    ，按年息百分之16計算之利息，核屬減縮應受判決事項之聲
    明，揆諸前揭說明，應予准許。另按，被告經合法通知，未
    於最後言詞辯論期日到場，核無同法第386 條所列各款情形
    ，爰准原告之聲請，由其一造辯論而為判決，合先敘明。
二、原告起訴主張：被告前向訴外人臺東區中小企業銀行股份有
    限公司(下稱臺東企銀)申請信用貸款使用，借款200,000元
    ，詎被告未依約繳款，迄今尚積欠原告185,191元，及自98
    年2月16日起計算之利息未清償，嗣臺東企銀將上開債權讓
    與原告，詎上開債權迭經催討無效，爰依消費借貸契約關係
    ，為此提起本件訴訟，並聲明：被告應給付原告185,191元
    ，及自98年2月16日起至110年7月19日止，按年息百分之19.
    1計算之利息；暨自110年7月20日起至清償日止，按年息百
    分之16計算之利息。
三、被告則以：被告前經清算，業經鈞院以108年度消債職聲免字第17號裁定不免責，兩造間之債務關係應循債權比例解決，原告忽略此情，再向被告起訴請求清償，並無權利保護必要。又本案利息已罹於5年時效，被告為時效抗辯，原告不得請求等語，資為抗辯，並聲明：原告之訴駁回。
四、本院之判斷：
　㈠經查，原告主張之事實，業據其提出與其所述相符之授信約
    定書、債權讓與證明書、放款帳卡資料查詢、報紙公告等證
    據資料為證，原告請求給付185,191元，經核屬實。被告雖
    抗辯其前經清算，業經本院以108年度消債職聲免字第17號
    裁定不免責，兩造間之債務關係應循債權比例解決，原告忽
    略此情，再向被告起訴請求清償，並無權利保護必要云云。
    惟按消費者債務清理程序之性質為一非訟程序，為協助債務
    人早日清理債務重建其經濟生活，程序講求迅速、經濟，為
    使債權人順利、迅速於程序中公平獲償，消費者債務清理條
    例第36條第5 項規定確定之債權表與確定判決有同一效力，
    此應指與確定判決有同一之執行力而言，蓋確定判決之效力
    除執行力外，尚有確定力、既判力，此確定判決之確定力及
    既判力尚無從由消費者債務清理程序一非訟程序中之確定債
    權表所取代，是倘債權人之債權已列入債權表中，嗣債務人
    經法院為不免責裁定確定後，債權人仍得對債務人就同一債
    權另行起訴，於訴訟程序中獲得較周全之程序保障，以確定
    其等私權爭執，債權人此一權利之行使，當不受消費者債務
    清理程序中債權表確定之影響，此有司法院100 年第6 期民
    事業務研究會第9 號審查意見可參。又消費者債務清理條例
    第140 條固規定：「法院為不免責或撤銷免責之裁定確定後
    ，債權人得以確定之債權表為執行名義，聲請對債務人為強
    制執行。但依第133 條不免責之情形，自裁定確定之翌日起
    2 年內，不得為之」，然依法條文義，並無限制債權人起訴
    之意，且於依消費者債務清理條例第141 條規定聲請法院裁
    定免責前，債權人之債權仍然存在。而被告前經本院以108
    年度消債職聲免字第17號裁定不免責等情，有上開裁定在卷
    足稽，是被告對於其積欠原告185,191元及利息，仍應負清
    償責任。
  ㈡惟按，請求權，因15年間不行使而消滅。但法律所定期間較
    短者，依其規定；利息、紅利、租金、贍養費、退職金及其
    他1年或不及1年之定期給付債權，其各期給付請求權，因5
    年間不行使而消滅，民法第125、126條分別定有明文。經查
    ，原告於110年5月31日向本院聲請對被告發支付命令（見本
    院110年度司促字第9464號卷第5頁），則超過5年以上部分
    即105年6月1日之前之利息債權請求權已罹於時效，被告自
    得拒絕給付。從而，原告依消費借貸契約之法律關係關係，
    請求被告給付如主文第一項之金額及利息，為有理由，應予
    准許。至原告請求逾此部分，則無理由，應予駁回。
五、本件事證已臻明確，兩造其餘攻擊防禦方法，於本判決結果
    不生影響，爰不一一論述，附此敘明。　　
六、本件原告勝訴部分係就民事訴訟法第427條訴訟適用簡易程
    序所為被告敗訴之判決，依同法第389條第1項第3款規定，
    應依職權宣告假執行，並依同法第392條第2項規定，依職權
    宣告被告預供擔保，得免為假執行。
七、訴訟費用負擔之依據：民事訴訟法第79條。本件訴訟費用為
    裁判費，金額確定為1,990元。
中　　華　　民　　國　　111 　年　　3 　　月　　11　　日
                  臺灣臺北地方法院新店簡易庭
                              法  官  石蕙慈
以上正本係照原本作成。
對於本件判決如有不服，應於收受送達後20日內向本院提出上訴
書狀，上訴於本院合議庭，並按他造當事人之人數附具繕本。
如委任律師提起上訴者，應一併繳納上訴審裁判費。
中　　華　　民　　國　　111 　年　　3 　　月　　11　　日
                              書記官  徐子芹